臺灣板橋地方法院刑事判決　　　　　　　96年度訴字第1755號
公　訴　人　臺灣板橋地方法院檢察署檢察官
被　　　告　甲○○
上列被告因違反毒品危害防制條例案件，經檢察官提起公訴（九
十六年度毒偵字第八一號），被告於本院準備程序進行中，就被
訴犯罪事實為有罪之陳述，本院告知簡式審判程序之旨，並聽取
其與公訴人之意見後，經合議庭裁定由受命法官獨任進行簡式審
判程序審理後，判決如下：
    主  文
甲○○施用第一級毒品，處有期徒刑柒月，減為有期徒刑參月又
拾伍日，如易科罰金，以新臺幣壹仟元折算壹日；又施用第二級
毒品，處有期徒刑參月，減為有期徒刑壹月又拾伍日，如易科罰
金，以新臺幣壹仟元折算壹日。應執行有期徒刑肆月，如易科罰
金，以新臺幣壹仟元折算壹日。
    事  實
一、甲○○前於民國九十三年間因施用毒品案件，經送觀察、勒
    戒後，認無繼續施用毒品之傾向而於九十四年三月十八日執
    行完畢釋放出所，經臺灣板橋地方法院檢察署（下稱板橋地
    檢署）檢察官以九十三年度毒偵字第五五0 五號不起訴處分
    確定。詎其仍不知悔改，竟於觀察、勒戒執行完畢釋放後五
    年內，分別基於施用第一級毒品海洛因及第二級毒品甲基安
    非他命（起訴書誤載為安非他命，茲予更正）之犯意，於九
    十五年十二月十五日晚上十時許，在臺北縣板橋市江子翠友
    人住處，分別以香煙摻加海洛因之方式施用海洛因，及以吸
    食器燒煙之方式施用甲基安非他命各一次；嗣於同年月十六
    日凌晨零時二十分許，在臺北縣板橋市○○路○段與民治街
    口為警查獲，且扣得已撕毀之原裝放甲基安非他命之分裝袋
    一個（起訴書誤載為殘渣袋，茲予更正），並採集其尿液送
    驗，結果呈海洛因代謝物之嗎啡以及安非他命與甲基安非他
    命之陽性反應，始查悉上情。
二、案經臺北縣政府警察局海山分局報告板橋地檢署檢察官偵查
    起訴。
    理  由
壹、程序方面：本件被告甲○○所犯係死刑、無期徒刑、最輕本
    刑三年以上有期徒刑以外之罪，其於準備程序就前揭被訴事
    實為有罪之陳述，經法官告知簡式審判程序之旨，並聽取其
    與公訴人之意見後，本院認無不得或不宜改依簡式審判程序
    進行之處，爰依刑事訴訟法第二百七十三條之一第一項、第
    二百八十四條之一之規定，由本院合議庭裁定本件由受命法
    官獨任進行簡式審判程序，合先敘明。
貳、實體方面：
一、上開事實，業據被告甲○○於本院訊問時自白不諱，且被告
    於前開時間採集之尿液經送驗，結果呈海洛因代謝物之嗎啡
    及安非他命與甲基安非他命之陽性反應乙節，此有台灣檢驗
    科技股份有限公司出具１２／２５／２００６報告編號ＣＨ
    ／２００６／Ｃ０６８５之濫用藥物尿液檢驗報告及臺北縣
    政府警察局海山分局毒品危害防制條例被移送人姓名暨代碼
    對照各乙份（詳見偵查卷第二十一及三十五頁）在卷可稽，
    並有扣案之已撕毀之分裝袋一個可證。故被告之自白核與事
    實相符，應堪予採信。是本件事證已臻明確，被告之犯行洵
    堪認定，應予依法論科。
二、論罪科刑部分：
(一)、按施用毒品經觀察、勒戒或強制戒治執行完畢釋放後，五年
    後再施用毒品，應適用毒品危害防制條例第二十條第一、二
    項之規定，同條例第二十條第三項定有明文。經查，被告前
    於九十三年間因施用毒品案件，經送觀察、勒戒後，認無繼
    續施用毒品之傾向而於九十四年三月十八日執行完畢釋放出
    所，經板橋地檢署檢察官以九十三年度毒偵字第五五0 五號
    不起訴處分確定在案，此有臺灣高等法院被告前案紀錄表及
    上開不起訴處分書各乙份在卷可稽，是被告於觀察、勒戒執
    行完畢釋放後五年以內再施用毒品，則本件檢察官起訴被告
    施用第一、二級毒品，符合上開規定，合先敘明。
(二)、又按海洛因及甲基安非他命依毒品危害防制條例第二條第二
    項第一、二款之規定，分別係屬第一、二級毒品，故核被告
    所為，係犯毒品危害防制條例第十條第一項之施用第一級毒
    品罪及同條例第十條第二項之施用第二級毒品罪。另按人體
    施用甲基安非他命後，其主要代謝物中，未改變型態之甲基
    安非他命占施用劑量達百分之四十三，安非他命則約為百分
    之五；人體若施用安非他命後，主要代謝物中則有未改變型
    態之安非他命，但無甲基安非他命（法務部調查局九十三年
    五月四日調科壹字第０九三六二四一三九八０號函足資參照
    ）。則人體若施用安非他命，其尿液代謝物不可能出現甲基
    安非他命，惟人體若施用甲基安非他命，尿液代謝物除主要
    有甲基安非他命外，亦可能有少量之安非他命。本件被告於
    九十五年十二月十六日為警採集之尿液經送驗後除嗎啡之陽
    性反應外，既僅檢出微量安非他命，而主要係檢出甲基安非
    他命之反應，則被告等自不可能係施用安非他命，當係施用
    甲基安非他命無疑，因此檢察官於起訴書內記載被告係施用
    安非他命云云，尚有誤會，應予更正，附此說明。復被告持
    有海洛因、甲基安非他命分別係供己施用，則其持有之低度
    行為，為施用毒品之高度行為所吸收，均不另論罪。再者，
    被告所犯二罪之間，犯意各別，行為互殊，應予分論併罰。
(三)、爰審酌被告前有一次施用毒品之犯行，仍不知悔悟，故態復
    萌，再次施用毒品，無視於毒品對於自身健康之戕害及國家
    對於杜絕毒品犯罪之禁令，惟審酌被告犯後坦承犯行，態度
    尚佳，及施用毒品者均具有相當程度之生理成癮性及心理依
    賴性，戒除不易，且犯罪心態與一般刑事犯罪之本質不同，
    非難性較低等一切情狀，分別量處如主文所示之刑，以資懲
    儆。
(四)、查被告本件施用第一級毒品及施用第二級毒品犯行之時間均
    為九十六年四月二十四日以前，合於中華民國九十六年罪犯
    減刑條例第二條第一項第三款之減刑條件，各應減其宣告刑
    二分之一，並依同條例第九條及第十條第一項之規定，併予
    諭知易科罰金之折算標準，並定應執行之刑。
(五)、至扣案之分裝袋一個，雖係被告所有並供其施用甲基安非他
    命之用，然該分裝袋業已撕毀，且該袋內之甲基安非他命業
    已滅失等情，業據被告於警詢時供述明確，本院自毋庸併予
    宣告沒收，附此敘明。
據上論斷，應依刑事訴訟法第二百七十三條之一第一項、第二百
九十九條第一項前段，毒品危害防制條例第十條第一項、第二項
，刑法第十一條前段、第五十一條第五款、第四十一條第一項前
段，中華民國九十六年罪犯減刑條例第二條第一項第三款、第七
條、第九條、第十條第一項，判決如主文。
本案經檢察官彭聖斐到庭執行職務。
中　　華　　民　　國　　96　　年　  7　　月　　31　　日
　　　　　　　　　刑事第六庭法　官  饒金鳳
以上正本證明與原本無異。
如不服本判決，應於判決送達後十日內，向本院提出上訴狀。
                            書記官  王春森
中　　華　　民　　國　　96　　年　　7 　　月　　31　　日
附錄本案論罪科刑之法律條文：
毒品危害防制條例第十條：
施用第一級毒品者，處六月以上五年以下有期徒刑。
施用第二級毒品者，處三年以下有期徒刑。
